臺灣臺中地方法院刑事判決             100年度交訴字第42號
公  訴  人  臺灣臺中地方法院檢察署檢察官
被      告  繆孟達
上列被告因肇事逃逸罪案件，經檢察官提起公訴（99年度偵字第
27077號），被告於準備程序中就被訴事實為有罪之陳述，受命
法官於聽取當事人之意見後，經本院合議庭裁定由受命法官獨任
進行簡式審判程序，判決如下：
    主    文
繆孟達犯肇事致人傷害逃逸罪，累犯，處有期徒刑捌月。
    犯罪事實及理由
一、本案犯罪事實及證據，除附件檢察官起訴書犯罪事實欄一第
    1至3列關於「繆孟達前因違反毒品危害防制條例案件，經臺
    灣臺中地方法院以96年度訴字第2077號判處應執行有期徒刑
    6月確定，甫於民國98年12月13日縮刑期滿執行完畢」之記
    載應補充更正為「繆孟達前因違反毒品危害防制條例、搶奪
    等案件，經法院分別判處有期徒刑10月、7月、7月、8月（
    減為4月）、6月（減為3月）確定後，再經合併定其應執行
    有期徒刑2年2月，甫於民國98年12月13日縮刑期滿執行完畢
    」，並增列被告繆孟達於本院準備程序時就被訴事實所為有
    罪之陳述作為本案證據外，餘均引用附件檢察官起訴書之記
    載。
二、查被告繆孟達前因違反毒品危害防制條例、搶奪等案件，經
    法院分別判處有期徒刑10月、7月、7月、8月（減為4月）、
    6月（減為3月）確定後，再經合併定其應執行有期徒刑2年2
    月，甫於98年12月13日縮刑期滿執行完畢，有臺灣臺中地方
    法院檢察署刑案資料查註紀錄表及臺灣高等法院被告前案紀
    錄表各一件在卷可稽，其於受有期徒刑之執行完畢後，五年
    以內故意再犯本件有期徒刑以上之罪，為累犯，應依刑法第
    47條第1項規定加重其刑。
三、應適用之法條：
    刑事訴訟法第273條之1第1項、第299條第1項前段、第310條
    之2、第454條，刑法第185條之4、第47條第1項。
中    華    民    國    100    年    7    月    20    日
                     刑事第十庭  法  官  廖慧如
以上正本證明與原本無異。
如不服本判決應於收受判決後10日內向本院提出上訴書狀，並應
敘述具體理由；其未敘述上訴理由者，應於上訴期間屆滿後20日
內向本院補提理由書（均須按他造當事人之人數附繕本）「切勿
逕送上級法院」。
                                 書記官  張宏清
中    華    民    國    100    年    7    月    20    日
附錄本判決論罪科刑法條
刑法第185條之4
駕駛動力交通工具肇事，致人死傷而逃逸者，處6月以上5年以下
有期徒刑。
【附件】
臺灣臺中地方法院檢察署檢察官起訴書
                                     99年度偵字第27077號
    被      告  繆孟達  男  28歲（民國○○年○月○○日生）
                        住臺中市○○區○○路148號
                        國民身分證統一編號：Ｚ000000000號
上列被告因公共危險案件，業經偵查終結，認應該提起公訴，茲
將犯罪事實及證據並所犯法條分敘如下：
        犯罪事實
一、繆孟達前因違反毒品危害防制條例案件，經臺灣臺中地方法
    院以96年度訴字第2077號判處應執行有期徒刑6月確定，甫
    於民國98年12月13日縮刑期滿執行完畢。猶不知悔改，於99
    年11月1日晚間，騎乘車牌號碼JAZ-943號重型機車，沿臺中
    縣大甲鎮(現改制為臺中市大甲區○○○路由西往東方向行駛
    ；嗣於同日晚間8時許，途經該路段與鎮○街○○路口，其
    應注意車輛行駛時，駕駛人應注意車前狀況，隨時採取必要
    之安全措施；應遵守行車速限行駛，而依當時情形，並無不
    能注意之情事；適林煥恩騎乘車牌號碼L5F-201號重型機車
    ，沿對向途經上開交岔路口而左轉，繆孟達貿然以時速70、
    80公里直行，其機車不慎擦撞林煥恩之機車，致林煥恩人車
    倒地，造成林煥恩受有右手食指挫傷、右大腿及小腿擦傷之
    傷害(過失傷害另行不起訴處分)。繆孟達見狀並未為救治之
    行為，亦未留下其年籍電話等基本資料，竟基於肇事逃逸之
    犯意，逕行搭乘姓名年籍不詳之友人所騎乘之機車離開現場
    。嗣經警依據遺留現場之上開重機車，循線查獲而得知上情
    。
二、案經林煥恩訴由臺中縣警察局大甲分局（現改制為臺中市政
    府警察局大甲分局）報告偵辦。
        證據並所犯法條
一、證據：
┌──┬───────────┬───────────┐
│編號│證物清單              │待證事實              │
├──┼───────────┼───────────┤
│1   │被告繆孟達之供述。    │其肇事後，未為救治行為│
│    │                      │，亦未留下基本資料，即│
│    │                      │搭乘友人之機車離開現場│
│    │                      │。                    │
├──┼───────────┼───────────┤
│2   │證人即告訴人林煥恩於警│遭繆孟達擦撞及繆孟達肇│
│    │詢及偵訊之證述。      │事逃逸等情。          │
├──┼───────────┼───────────┤
│3   │臺中市政府警察局大甲分│事發現場氣候、路況、號│
│    │局道路交通事故現場圖、│誌及車輛相關位置、車損│
│    │道路交通事故調查報告表│狀況。                │
│    │(一)及(二)、交通事故現│                      │
│    │場及車損照片。        │                      │
├──┼───────────┼───────────┤
│4   │李綜合醫院出具之林煥恩│林煥恩受有如犯罪事實欄│
│    │診斷證明書。          │所述之傷害。          │
├──┼───────────┼───────────┤
│5   │車輛詳細資料查詢表。  │繆孟達係車牌號碼JAZ-94│
│    │                      │3號重型機車之車主。   │
├──┼───────────┼───────────┤
│6   │疑似道路交通事故肇事逃│肇事者騎乘上開車牌號碼│
│    │逸追查表。            │JAZ-943號重型機車肇事 │
│    │                      │後逃逸之情。          │
└──┴───────────┴───────────┘
二、核被告所為，係犯刑法第185條之4之肇事逃逸罪嫌。被告甫
    執行有期徒刑完畢，有刑案資料查註紀錄表在卷可稽，其於
    5年內故意再犯本件有期徒刑之罪，為累犯，請依刑法第47
    條第1項之規定，加重其刑。
三、依刑事訴訟法第251條第1項提起公訴。
    此  致
臺灣臺中地方法院
中    華    民    國   100    年    1     月    3     日
                        檢察官  許景森
本件正本證明與原本無異
中    華    民    國   100    年    1     月    6     日
                        書記官  張志賢
（以下空白）